【裁判字號】    95,上訴,366
【裁判日期】    950601
【裁判案由】    違反毒品危害防制條例
【裁判全文】
臺灣高等法院高雄分院刑事判決         95年度上訴字第366號
上  訴  人  臺灣高雄地方法院檢察署檢察官
被      告  甲○○
指定辯護人  柯怡如  律師
上列上訴人因被告違反毒品危害防制條例案件，不服臺灣高雄地
方法院94年度訴字第693 號中華民國95年1 月4 日第一審判決（
起訴案號：臺灣高雄地方法院檢察署93年度核退毒偵字第408 號
、93年度偵字第19171 號），提起上訴，本院判決如下：
    主  文
上訴駁回。
    理  由
一、本件公訴意旨略以：被告甲○○明知海洛因及甲基安非他命
    分別係管制之第一級及第二級毒品，竟基於販賣前揭毒品之
    概括犯意，向不詳姓名之人販入海洛因、甲基安非他命後，
    自93年1 月5 日起，以高雄市○○區○○里○○路33號、左
    營區○○路123 巷1 號4 樓為據點，販賣海洛因、甲基安非
    他命予劉志偉、洪清煌及其他不詳姓名之人，嗣於同年3 月
    1 日在前揭建武路33號據點，被警搜索查獲，扣押海洛因淨
    重0.29公克、甲基安非他命毛重0.4 公克，施用甲基安非他
    命工具4 組、酒精燈1 組、夾鏈袋1 大包、注射針筒18支、
    膠管3 條、磅秤1 個、酒精2 瓶、含有甲基安非他命殘渣之
    夾鏈袋4 個，由警將甲○○移送檢察官後，經檢察官諭知具
    保新台幣2 萬元後釋放。詎甲○○仍不知戒慎，復承接前揭
    販賣第一、二級毒品之概括犯意，租用高雄市○○區○○路
    58 號6樓之17為販毒據點，於同年8 月間，向綽號「和仔」
    之不詳姓名男子，販入不詳數量之海洛因及甲基安非他命後
    ，除部分供自己施用外，其餘則賣予不特定之人，迄93年9
    月17日13時10分許，再次為警搜索查獲，扣押海洛因6 小包
    （合計淨重1.35公克）、甲基安非他命4 小包（毛重分別為
    1.74、0. 45 、1.58、0.19公克）、研磨機1 台、毛刷1 隻
    、磅秤1 個、玻璃吸食器3 個、夾鏈袋740 個、毒品壓縮器
    1 組、摻有海洛因成分之香煙2 隻、注射針筒2 隻、止血帶
    1 條、毒品分裝杓2 隻、酒精燈1 個。因認被告涉犯毒品危
    害防制條例第4 條第1 項之販賣第一級毒品罪嫌及同條例第
    4 條第2 項之販賣第二級毒品罪嫌。
二、按「犯罪事實應依證據認定，無證據不得認定犯罪事實」、
    「不能證明被告犯罪者，應諭知無罪之判決」，刑事訴訟法
    第154 條第2 項、第301 條第1 項分別定有明文。又事實之
    認定，應憑證據，如未能發現相當證據，或證據不足以證明
    ，自不能以推測或擬制之方法，為裁判基礎；且認定不利於
    被告之事實須依積極證據，苟積極證據不足為不利於被告事
    實之認定時，即應為有利於被告之認定；另認定犯罪事實所
    憑之證據，雖不以直接證據為限，間接證據亦包括在內，然
    而無論直接證據或間接證據，其為訴訟上之證明，須於通常
    一般之人均不致有所懷疑，而得確信其為真實之程度者，始
    得據為有罪之認定，倘其證明尚未達到此一程度，而有合理
    之懷疑存在而無從使事實審法院得有罪之確信時，即應由法
    院為諭知被告無罪之判決（參照最高法院40年度台上字第86
    號、30年度台上字第816 號、76年度台上字第4986號判例意
    旨）。又刑事訴訟法第161 條已於民國91年2 月8 日修正公
    布，其第1 項規定：檢察官就被告犯罪事實，應負舉證責任
    ，並指出證明之方法。因此，檢察官對於起訴之犯罪事實，
    應負提出證據及說服之實質舉證責任。倘其所提出之證據，
    不足為被告有罪之積極證明，或其指出證明之方法，無從說
    服法院以形成被告有罪之心證，基於無罪推定之原則，自應
    為被告無罪判決之諭知（參照最高法院92年台上字第128 號
    判例）。
三、本件公訴人認被告涉犯毒品危害防制條例第4 條第1 項之販
    賣第一級毒品罪及同條例第4 條第2 項之販賣第二級毒品罪
    嫌，無非以：(1)證人劉志偉於偵查中之證述，及其所使用之
    0000000000號行動電話與0000000000門號使用人間之監聽譯
    文（即附表四所示監聽通話內容）；(2)證人洪清煌於警詢、
    偵查中之證述，及其所使用之0000000000號行動電話與0000
    000000門號使用人間之監聽譯文（即附表三所示監聽通話內
    容）；(3)扣案附表一編號1 、6 、9 所示之第一級毒品海洛
    因，及附表一編號2 、7 、10至13所示之第二級毒品甲基安
    非他命，而該等扣案毒品均分裝成數小包，顯非僅供自己施
    用；(4)扣案附表一編號4 、8 、15所示之磅秤、編號14所示
    之研磨機、編號16所示之毛刷；(5)扣案附表編號3 、17、18
    所示之注射針筒及附表五所示監聽譯文；(6)附表二所示監聽
    譯文；(7)扣案附表一編號5 、19所示之吸食器共計達7 組，
    顯見被告非僅供自己使用，而有提供予購毒者；(8)於附表一
    編號1 所示時、地查獲在場之人何佳璋、洪雅萍之驗尿報告
    ，於附表一編號9 所示時、地查獲在場之人士羅明宏、劉淑
    芬之驗尿報告等，為其論斷依據。訊據被告固坦承於附表一
    編號1 、9 所示時、地為警查獲，及扣得附表一所示物品等
    情，惟堅決否認有何販賣第一級毒品、第二級毒品犯行，辯
    稱：只有附表一編號1 、9 所示海洛因、編號2 、10至13所
    示甲基安非他命、編號3 、17、18所示注射針筒、編號5 、
    19所示之甲基安非他命吸食器是伊所有之物，至於磅秤（附
    表一編號4 、15）、研磨機（編號14）、毛刷（編號16）都
    是與伊一起施用毒品的朋友拿來寄放的，編號8 之磅秤則是
    在彭志成房間扣得，伊沒有販賣海洛因、甲基安非他命，也
    沒有講過如附表二至六所示通話內容，監聽譯文都不是伊的
    聲音，伊沒有使用0000000000、0000000000這2 個門號等語
    。
四、經查：
（一）程序部分：
１、按被告以外之人（包括證人、鑑定人、告訴人、被害人及共
    同被告等）於檢察事務官、司法警察官或司法警察調查中所
    為之陳述，與審判中不符時，其先前之陳述具有較可信之特
    別情況，且為證明犯罪事實存否所必要者，得為證據，刑事
    訴訟法第159 條之2 定有明文。所謂「前後陳述不符」之要
    件，應就前後階段之陳述進行整體判斷，以決定其間是否具
    有實質性差異，惟無須針對全部陳述作比較，陳述之一部分
    有不符，亦屬之。本件證人洪清煌於警詢及原審均曾為供述
    ，經比對結果，其於警詢時係供述：「甲○○的聯絡電話00
    00000000、0000000000」之語；於原審審理中則供述：「（
    你有被告幾個電話號碼？）1 個行動電話，號碼忘記了」等
    語，前後供述已然不符。本院審酌證人洪清煌之警詢陳述，
    係本件案發後，警方在證人洪清煌無預警之情況下，至台灣
    高雄監獄借提證人洪清煌時所製作，斯時證人洪清煌尚無權
    衡利害得失而為迴護被告陳述之機會，且證人洪清煌於警詢
    中之證述，距案發日較近，當時記憶自較深刻，可立即反應
    所知，不致因時隔日久而遺忘案情；又較無來自被告或其他
    成員同庭在場之壓力，揆諸上開說明，其於警詢中所為之陳
    述，客觀上應具有較可信之特別情況，且亦為證明犯罪事實
    存否所必要，依上揭規定，其於警詢中之陳述自有證據能力
    。辯護人以證人洪清煌警詢中之陳述為審判外陳述，無證據
    能力云云，於法無據。
２、按被告以外之人於偵查中向檢察官所為陳述，除顯有不可信
    之情況者外，得為證據，同法第159 條之1 第2 項定有明文
    。本件證人洪清煌、劉志偉於檢察官偵查中所為之陳述，其
    等未曾提及檢察官在偵查時有不法取供之情形，又無人反對
    該項供述得具有證據能力，依上說明，其等於偵查中之證言
    自均具有證據能力。
（二）實體部分：
１、公訴意旨以附表二至六所示之監聽譯文內容及證人即本件查
    獲警員陳宏任之證述，認被告為使用監聽門號0000000000、
    0000000000之人，且曾為附表二至六所示監聽譯文內容之通
    話。惟此為被告所否認，辯稱伊未曾使用0000000000、0000
    000000門號行動電話，亦未曾與他人為如附表二至六所示監
    聽譯文內容之通話等語。查上開監聽譯文內容，雖係警方自
    93年1 月2 日10時起至同年月31日10時止，對0000000000、
    0000000000號門號實施監聽後翻譯所得，此有台灣高雄地方
    法院檢察署92年12月31日雄檢楠監劍字第4 號通訊監察書1
    紙及通訊監聽譯文在卷可憑（93年度核退偵字第408 號卷【
    下稱偵卷A 】第24頁、26至46頁），且據證人陳宏任於原審
    審理時證稱：伊因為監聽洪清煌進而追查到洪清煌的毒品上
    線（即「0000000000」、「0000000000」門號），便由台灣
    高雄地方法院檢察署針對這兩個門號（即譯文中所列代號「
    A 」者）核發通訊監察書，而伊在負責監聽這兩個門號當中
    有監聽到其中一通電話，其內容提及以自己名義申請門號，
    請別人不要打這支電話（即附表六所示監聽譯文通話內容）
    ，伊才依據這個號碼追查申辦人進而查獲被告等語（見原審
    卷第182 、183 頁）。而觀諸卷附監聽譯文中如附表六監聽
    譯文內容所示「A ：你現在打哪一支號碼？B ：0924這支」
    、「A ：722143？這支不要打，是我用真名申請的」，亦確
    與證人陳宏任上開證述被監聽者A 曾提到有1 支門號係使用
    其本人名義申請等語相符，並有陳宏任向泛亞電信股份有限
    公司（下稱泛亞電信公司）查詢用戶基本資料1 紙在卷可憑
    （偵卷第77頁）。惟依上開泛亞電信公司函示，以被告姓名
    申請之門號為0000000000號，此與上開監聽譯文所示門號00
    00000000號，並非全然相同，其中有2 碼不符，是證人陳宏
    任以該與監聽譯文不符之門號用戶基本資料，判定被告即為
    監聽門號0000000000之使用人，顯屬無據。
２、證人陳宏任雖於原審證述：伊可以確認監聽對象聲音就是本
    案被告，因為一個人的聲音聽久了就可以認出來等語（原審
    卷第183 頁）。惟證人陳宏任並不認識本案被告，此業據證
    人陳宏任於原審證述在卷（見原審卷第183 頁），顯見證人
    陳宏任僅係透過監聽電話與附表二至六所示代號「Ａ」者接
    觸，且於原審審理時復稱：在監聽電話過程中，仍有其他人
    使用遭地檢署核發通訊監察書之上開門號等語（見原審卷第
    184 頁），可見證人與監聽對象之接觸方式，乃一對多，且
    僅有接觸透過電話所發出之聲音而非原本講話之聲音，又人
    之聲音透過電話之傳輸後，會有些許之變化產生，亦在所難
    免，而且電話通訊過程中，通話者之聽覺恆受一定程度之環
    境因素干擾，對於他方聲模之分析辨識本即難期精確，則證
    人在此無任何物理鑑定報告可佐之情況下，其就被告為監聽
    對象（即代號「Ａ」者）之指證能否正確，顯非無疑。再者
    ，此等以電話中聲音之記憶所為之辨認，與個人記憶能力及
    經驗、感受等主觀因素均有關係，足認證人陳宏任上開證述
    ，係屬其個人主觀意見之陳述，尚難因此即執為附表二至六
    所示監聽譯文內容確為被告所陳述之不利認定。而且經原審
    將「監聽錄音帶」送請內政部警政署刑事警察局作聲紋鑑定
    結果：送鑑監聽錄音帶內語音因受雜訊干擾，經輸入分析儀
    檢視結果，認不符鑑定需求，因此本案無法進行比對等語，
    此有該局94年8 月9 日刑鑑字第0940114001號函1 紙在卷可
    稽（見原審卷第123 頁）；經原審另外將「監聽錄音光碟」
    送請內政部警政署刑事警察局作聲紋鑑定結果，該局仍函覆
    稱：經將待鑑語音樣本逐一輸入分析儀檢視結果，均因待鑑
    語音之聲音樣本頻率範圍不符鑑定需求，因此本案無法辦理
    比對等語，此有該局94年9 月28日刑鑑字第0940134808 號
    函1 紙在卷可稽（見原審卷第126 頁），顯亦無法證明附表
    二至六所示監聽門號0000000000及0000000000之使用人為被
    告。又經原審將附表一編號1 所示時、地扣得被告所使用之
    銀色SAMSUNG 廠牌手機取出編號00-0000-0000-0000 號和信
    電訊SIM 卡，經以該門號卡裝入其他手機方式勘驗，該門號
    卡顯示之行動電話號碼為「0000000000」號；另於上開時地
    扣得被告使用之黃色MOTOROLA廠牌的手機取出編號00-0000-
    00 00-0000號和信電訊SIM 卡，經以該門號卡裝入其他手機
    方式勘驗，該門號卡顯示之行動電話號碼則為「0000000000
    」號（見原審第210 頁勘驗筆錄），此與被告於93年3 月1
    日警詢筆錄上所記載之聯絡電話相符（見高港警刑字第189
    號卷第1 頁），是被告所持有之手機門號亦非附表二至六監
    聽譯文中出現之上開門號。綜此，僅憑證人陳宏任之上開證
    述，顯無法據以證明被告為使用附表二至六所示監聽門號之
    人。
３、雖然證人洪清煌於警詢中證述0000000000為被告之聯絡電話
    一語（偵卷A 第59頁），惟被告始終否認使用該門號，且觀
    諸卷附監聽譯文內容，亦無證人洪清煌使用上開門號與被告
    聯絡之監聽譯文，又觀諸附表二編號1 、5 及附表六所示關
    於監聽0000000000門號之監聽譯文，除附表二編號5 以外，
    其餘均未出現與A 通話之人對A 之稱呼，而無法確定使用該
    被監聽門號之A 究為何人，且證人陳宏任於原審亦證述在監
    聽過程中，該電話有其他人使用等語（原審卷第184 頁），
    至於附表二編號5 之監聽譯文中，B 雖稱呼A 為「齒哥」，
    惟被告供述其綽號為「鼠仔」（台語），而不是「齒仔」（
    偵卷A 第118 頁），證人洪清煌亦證述被告之綽號為「鼠仔
    」（台語）（偵卷第59頁），而與譯文中所示之「齒哥」有
    間，則附表二編號5 所示使用0000000000門號之A ，是否為
    被告，亦非無疑。況且證人陳宏任依據使用0000000000號門
    號之A 於附表六所示通話時間所提及以其名義申辦之000000
    0000號，向泛亞電信公司查詢結果，以被告名義之門號為00
    00000000號，而非上開0000000000號，亦無法證明使用被監
    聽之0000000000號門號之人即為被告，已如上述，是僅憑證
    人洪清煌上開證述，顯無法證明被告係使用0000000000門號
    而為如附表二編號1 、5 及附表六所示監通譯文之通話之人
    。又附表二編號2 至4 、編號6 至8 及附表五之被監聽門號
    0000000000號，被告於偵查中雖曾自承有使用該門號一語（
    偵卷A 第118 頁），且證人洪清煌於警詢中亦證述該門號為
    被告之聯絡電話（偵卷A 第59頁），惟被告於上開偵查中亦
    同時供述該門號不是伊所有，係朋友的等語（偵卷A 第118
    頁）；而且證人陳宏任亦證述監聽過程中，有其他人使用該
    電話，如上所述，則究竟該門號是否均由被告使用，亦非無
    可疑；況且觀諸附表二編號2 至4 、編號6 至8 及附表五之
    監聽譯文，亦均未顯示B 對A 之稱呼，而無法得知該使用被
    監聽門號0000000000號之A 究為何人。且經原審將「監聽錄
    音帶」、「監聽錄音光碟」送鑑定結果，又均無法進行聲紋
    鑑定，以判定被告監聽之A 是否為被告，證人陳宏任於原審
    證述被監聽之對象「A 」即為被告一語，又僅係其個人主觀
    意見之詞，均如上所述，而難以遽認被告即為使用被監聽門
    號0000000000及0000000000號之人，及曾為如附表二、五、
    六監聽譯文所示通話之內容。
４、公訴意旨固以證人洪清煌於警詢、偵查中之證述及附表三之
    監聽通話內容，認被告有販賣海洛因、甲基安非他命予證人
    洪清煌。對此被告雖否認其與洪清煌曾為附表三監聽譯文所
    示之通話，惟被告於偵查中檢察官提示監聽譯文時，訊問有
    何意見時，僅供述「不知道」，再訊問：譯文中所述的8 百
    、5 百，何意思？」時，則供稱：「他（指洪清煌）朋友向
    我借錢，他要拿來還我」等語（偵卷A 第118 、119 頁），
    顯並未否認曾與證人洪清煌為如附表三所示監聽譯文之通話
    ；證人洪清煌於警詢及偵查中亦始終證述曾與被告為上開通
    話（偵卷A 第59頁背面、92、93頁），足認附表三之監聽譯
    文內容確為被告與證人洪清煌之通話。惟證人洪清煌證述：
    附表三編號1 、2 所示之通話內容，可能在講向被告借錢的
    事等語（見上揭偵卷第59頁背面、第92頁），嗣於偵查中亦
    結證：附表三編號2 、3 所示通話內容，係表示要向被告借
    錢去買針筒等語（見上開偵卷第92、93頁）；而且審諸該監
    聽譯文編號1 、2 內容，證人洪清煌雖2 次向被告表示「拿
    5 百」，但觀其前後通話內容，並無法得知證人洪清煌向被
    告表示拿5 百之用意，至於編號3 部分雖顯示被告請證人洪
    清煌買幾支筆，而此所謂之「筆」係指針筒而言，亦經證人
    洪清煌於偵查中證述在卷（偵卷A 第92頁），惟被告及證人
    洪清煌既均施用海洛因之人，此業據被告供述在卷及證人洪
    清煌證述無訛（高港警刑字第0930200258號卷第3 頁；偵卷
    A 第95頁），則渠等談及購買針筒，事屬平常，尚難以此逕
    認被告係與證人洪清煌論及毒品交易一事；而且證人洪清煌
    於警詢、偵查、本院審理時始終證稱：伊施用海洛因之毒品
    來源，都是在高雄縣鳳山市○○○路遊樂場向一位綽號「忠
    仔」者購買，並無向被告買過毒品等語在卷（見偵卷A 第59
    正反頁、第92、131 頁，原審卷第188 至189 頁）；證人陳
    宏任於原審審理時復證稱：沒有實際查獲被告與洪清煌交易
    毒品等語（見原審卷第186 頁），自難僅憑證人洪清煌上開
    證述及附表三之監聽譯文內容，逕認被告有販賣海洛因、甲
    基安非他命予證人洪清煌事實。
５、公訴意旨又以證人劉志偉於警詢、偵查中之證述及附表四之
    監聽通話內容，認被告有販賣海洛因、甲基安非他命予劉志
    偉犯行。對此，被告則仍否認曾與證人劉志偉為上開通話內
    容，然證人劉志偉證稱附表四編號1 之譯文內容為其與被告
    之通話，僅無印象談話之內容為何等語（原審卷第221 頁）
    ，且被告嗣於本院亦不否認認識劉志偉（本院95年4 月21日
    準備程序筆錄第2 頁），足認附表四之監聽通話內容確為被
    告與證人劉志偉之通話。惟證人劉志偉於偵查、原審審理時
    已分別證稱：「（毒品是）向一位『弟仔』買的」、「買的
    時候都是在鳳山向『黑仔』（台語）買的」等語，並先後一
    致證稱並未向被告買過毒品之語（偵卷A 第95頁；原審卷第
    220 、221 頁），證人陳宏任於本院審理時復證稱：沒有實
    際查獲被告與劉志偉交易毒品等語（見原審卷第186 頁），
    是證人劉志偉之海洛因顯另有其他來源；況且觀諸附表四編
    號1 至3 所示，雙方所談論之交易對象為「大布補藥」，此
    與一般交易毒品所使用之「軟的」、「硬的」、「鹹的」、
    「甜的」暗語不同，證人劉志偉又證述已忘記談話內容，如
    上所述，被告復堅決否認販賣海洛因予證人劉志偉，自難遽
    此率予認定被告販賣毒品予證人劉志偉。
６、另公訴意旨以附表一編號3 、17、18所示之注射針筒及附表
    五所示監聽譯文，認被告施打海洛因之方式既非以針筒注射
    ，顯見扣案針筒係用以提供購毒者，足認被告有販賣海洛因
    、甲基安非他命犯行云云。然查被告於原審另案審理被告施
    用毒品案件（94年度訴字第89號）時已供承：伊係以將海洛
    因摻入香菸內點燃或將海洛因摻水稀釋放入注射針筒後施打
    之方式，連續施用第一級毒品海洛因多次等語，並經判處罪
    刑在案，此有刑事判決書1 份在卷可稽（見原審卷第259 至
    271 頁）；且附表五之通話內容，亦未明確提及被告販售針
    筒或贈與針筒予購毒者，此外，復無任何人指證被告有提供
    針筒供他人施打海洛因之用，實無從推認扣案針筒係被告用
    以提供購毒者，是以憑此即認被告販賣海洛因、甲基安非他
    命，尚欠憑據。
７、公訴意旨另以扣案附表一編號6 、7 所示毒品、編號8 所示
    磅秤，認被告有自93年1 月5 日起至93年3 月1 日止連續販
    賣海洛因、甲基安非他命犯行。然查：證人陳宏任於原審審
    理時證稱：於附表一編號1 所示時、地查獲被告後，徵得被
    告之同意，由被告引導員警至附表一編號6 所示地點，進而
    在被告房客彭志成之房間內扣得附表一編號6 所示海洛因、
    編號7 所示甲基安非他命、編號8 所示磅秤，當時彭志成不
    在，而該房間有上鎖，伊便用撞門方式進入等語（見原審卷
    第185 、187 頁）；且證人彭志成於警詢時亦證稱：曾向被
    告承租附表一編號6 所示查獲地點一語（見93年度核退偵字
    第408 號卷第7 頁、第7 頁背面），準此，附表一編號6至8
    所示物品既係在證人彭志成上鎖之房間內扣得，復無證據證
    明該等扣案物品確屬被告所有，自亦不能以此資為被告不利
    之認定。
８、再者，公訴意旨以扣案附表一編號4 、15所示之磅秤、編號
    14所示之研磨機、編號16所示之毛刷，及於附表一編號1 所
    示時、地查獲在場人士何佳璋、洪雅萍之驗尿報告，於附表
    一編號9 所示時、地查獲在場之人羅明宏、劉淑芬之驗尿報
    告，認被告有販賣毒品犯行。然查：扣案上開磅秤、研磨機
    、毛刷等物，被告始終否認為其所有，而且上開物品，或可
    供持有毒品所用，或可供施用毒品所用，並非只得供販賣毒
    品所用；而且於附表一編號1 所示時、地除查獲被告外，尚
    有何佳璋、洪雅萍2 人在場等情，此有內政部警政署高雄港
    務局搜索扣押筆錄可稽（見高港警刑字第0930200258號卷第
    12頁），且該2 人經查獲採集尿液送驗結果，均呈第一級或
    第二級毒品陽性反應，洪雅萍並經台灣高雄地方法院檢察署
    於93年5 月7 日以93年度毒偵字第1756號提起公訴，經原審
    以93年度易字第928 號判刑確定；何佳璋則於查獲後之翌日
    入勒戒所觀察勒戒，因有繼續施用毒品傾向，經原審裁定送
    強制戒治後，經台灣高雄地方法院檢察署檢察官以93年度戒
    毒偵字第1161號不起訴處分，此有台灣高等法院被告前案紀
    錄表可稽（見原審卷第243 至247 頁；第248 至258 頁）；
    另於附表一編號6 所示時、地除查獲被告外，並有羅明宏、
    劉淑芬2 人在場等情，有內政部警政署高雄港務局搜索扣押
    筆錄可稽（見高市警鹽分三字第0930011988號卷第9 頁），
    且該2 人經查獲後採尿送驗結果，均呈嗎啡、甲基安非他命
    毒品陽性反應，有該2 人之高雄市立凱旋醫院濫用藥物尿液
    檢驗報告、驗尿編號姓名對照表可稽（見93年度偵字第1917
    1 號卷第25、27、28頁），足見附表一編號1 、6 所示查獲
    地點有施用毒品之人進出，則被告辯稱：該等扣案物品係一
    起施用毒品之朋友寄放等語，並非全然無據。況又無其他證
    據證明該等扣案物品確為被告所有，自不能以推測或擬制之
    方法，遽為被告不利之認定。
９、又公訴意旨以扣案毒品均分裝成數小包（即附表一編號1 、
    9 所示之第一級毒品海洛因，附表一編號2 、10至13所示之
    第二級毒品甲基安非他命），及扣案吸食器共計達7 組（附
    表編號5 、19所示），顯見被告非僅供自己施用，而有販賣
    毒品犯行云云。然查：附表一編號1 、9 所示之海洛因共7
    包，附表一編號2 、10至13所示之甲基安非他命共5 包，合
    計毒品數量甚微，且每一小包毒品之數量亦非等值，已與一
    般販賣毒品者不符。且被告於附表一編號1 、9 所示時、地
    2 次為警查獲後採尿送驗結果，均呈甲基安非他命、嗎啡陽
    性反應等情，亦有高雄市立凱旋醫院93年3 月17日煙毒尿液
    檢驗成績書、93年10月11日編號00000000號濫用藥物尿液檢
    驗報告各1 份、驗尿編號姓名對照表2 紙可稽（見93年度偵
    字第5001號卷第23、24頁，93年度偵字第19171 號卷第25、
    26 頁） ，另附表一編號5 之吸食器4 個、編號19之吸食器
    3 個，經檢驗結果亦均呈甲基安非他命陽性反應，亦有附表
    一編號5 、19之備註欄所示檢驗報告可憑（原審卷第58至61
    頁、67至69頁），是被告辯稱扣案毒品、吸食器是自己施打
    海洛因、甲基安非他命所用等語，尚非無據。
10、綜上所述，被告究否確有被訴販賣第一級毒品海洛因、第二
    級毒品甲基安非他命犯行，本院認為均仍存有合理之懷疑，
    尚未到達確信其為真實之程度。而公訴人所提出之證據，尚
    不足為被告有罪之積極證明，其指出證明之方法，亦無從說
    服法院以形成被告有罪之心證，揆諸前揭說明，本院自應為
    被告無罪之諭知。原審因而判決被告無罪，核無不合。檢察
    官上訴意旨，仍執前詞，指摘原判決不當，為無理由，應予
    駁回。
11、被告持有第一級毒品及第二級毒品部分：
(1)、按刑事審判採訴訟主義，犯罪事實非經起訴或為起訴效力所
    及，不得加以審判，亦即法院對於未經起訴之犯罪事實（潛
    在事實），除非認定與已起訴應論罪之事實（顯在事實）有
    實質上或裁判上一罪之不可分關係，不得予以判決，否則即
    足構成訴外裁判之違法，此觀刑事訴訟法第268 條、第267
    條、第379 條第12款規定自明。最高法院87年度台上字第15
    46號判決可資參考。本件檢察官起訴，認被告販賣第一級毒
    品海洛因及第二級毒品甲基安非他命之行為，係犯毒品危害
    防制條例第4 條第1 項之販賣第一級毒品海洛因罪及同條例
    第4 條第2 項之販賣第二級毒品甲基安非他命罪，並未起訴
    被告涉犯同條例第11條第1 項之持有第一級毒品罪及同條例
    第11條第2 項之持有第二級毒品罪。雖販賣第一級毒品及第
    二級毒品前均有持有行為，但販賣行為既已吸收販賣前之持
    有行為，且檢察官亦未起訴被告持有第一級毒品及第二級毒
    品罪，法院即已無從再就被告持有第一級毒品及第二級毒品
    行為論斷或審酌，先予敘明。
(2)、經查本件被告於附表一編號1 、9 所示查獲時、地為警查獲
    時，曾分別查扣附表一編號1 、2 之第一級毒品海洛因1 包
    、第二級毒品甲基安非他命1 包及附表一編號10至13所示之
    第二級毒品甲基安非他命4 包，且經警分別採尿送驗結果，
    均呈嗎啡、甲基安非他命陽性反應，業如上述，並經原審以
    94年度訴字第89號判處應執行有期徒刑1 年6 月等情，此有
    被告之臺灣高等法院前案紀錄表、該判決書（見原審卷第25
    9 頁）可憑，則被告於上揭時、地持有第一級毒品海洛因及
    第二級毒品甲基安非他命之行為，係其施用第一級毒品海洛
    因及第二級毒品甲基安非他命犯行之低度行為，均應為施用
    之高度行為所吸收，二者為實質上一罪，施用之高度行為既
    已判處罪刑確定，足見本件檢察官僅係就被告販賣第一級毒
    品及第二級毒品部分提起公訴，就施用第一級毒品、第二級
    毒品及單純之持有第一級毒品、持有第二級毒品部分，則已
    經另案處理完畢，就本案而言，已不得再就被告持有第一級
    毒品及第二級毒品部分予以審酌，附此敘明。
12、又證人洪清煌固於偵查中證述被告曾於93年1 月間免費提供
    第一級毒品予伊施用多次等語（偵卷A 第93頁），惟此與其
    於警詢證述伊於92年間去被告住處時，被告曾提供毒品予伊
    施用之時間點不符（偵卷A 第59頁），故其於偵查中證述之
    時間，是否屬實，已非無疑；而且關於被告免費提供海洛因
    予證人洪清煌施用情形一節，證人洪清煌證述：伊與被告為
    普通朋友，且伊未曾提供毒品予被告施用，但伊至被告住處
    ，被告即會提供毒品予伊施用等語（原審卷第188 、190 頁
    ），亦與常情不符，蓋海洛因為物稀價昂之物品，證人洪清
    煌與被告又無特殊情誼，被告豈有憑白無故多次提供毒品海
    洛因予證人洪清煌施用之理，且被告又始終否認曾經提供毒
    品海洛因予證人洪清煌施用，是僅憑證人洪清煌上開證述，
    尚無從認定被告有何轉讓第一級毒品予證人洪清煌施用之犯
    行。另證人洪清煌及劉志偉雖又分別證述被告曾於92年間提
    供第一級毒品予渠2 人施用之語（偵卷A 第59、93、96頁；
    原審卷第220 頁），惟按刑事訴訟程序中，對於被告之行為
    應受裁判之範圍，乃起訴書所記載被告之「犯罪事實」，若
    起訴書犯罪事實欄內，對此項行為未予以記載，即非法院應
    予審判之範圍。本件公訴人於起訴書之犯罪事實欄僅記載：
    被告基於販賣第一級毒品及第二級毒品之概括犯意，向不詳
    姓名之人販入海洛因、甲基安非他命後，自93年1 月5 日起
    ，以高雄市○○區○○里○○路33號、左營區○○路123 巷
    1 號4 樓及三民區○○路58號6 樓之17為據點，販賣海洛因
    、甲基安非他命予劉志偉、洪清煌及其他不詳姓名之人，嗣
    先後於同年3 月1 日及9 月17日為警查獲等語，對於被告販
    賣毒品之時間已明確記載為「自93年1 月5 日起」，故不論
    證人洪清煌及劉志偉上開證述被告提供毒品海洛因予渠等施
    用等語是否屬實，均因此部分之時間點與公訴人起訴被告販
    賣第一級毒品及第二級毒品之時間點不同，非屬與起訴事實
    同一之基本社會事實，本院自不得予以審查，附此敘明。
據上論斷，應依刑事訴訟法第368 條，判決如主文。
本案經檢察官王登榮到庭執行職務。
中    華    民    國    95    年    6     月    1     日
                  刑事第六庭  審判長法  官  王光照
                                    法  官  張盛喜
                                    法  官  李璧君
以上正本證明與原本無異。
檢察官如不服本判決應於收受本判決後10日內向本院提出上訴書
狀，其未敘述上訴理由者，並得於提起上訴後10日內向本院補提
理由書狀（均須按他造當事人之人數附繕本）「切勿逕送上級法
院」。
中    華    民    國    95    年    6     月    5     日
                                    書記官  唐奇燕
附表一
┌──┬────┬───────┬──────┬───────┐
│編號│查獲日期│查 獲 地  點  │扣押物品    │備          註│
├──┼────┼───────┼──────┼───────┤
│1   │93.3.1  │高雄市三民區建│第一級毒品海│有法務部調查局│
│    │        │武路33號      │洛因（淨重0.│93年7 月6 日調│
│    │        │              │29公克，空包│科壹字第220017│
│    │        │              │裝重0.38公克│452 號鑑定通知│
│    │        │              │）          │書可憑（見93年│
│    │        │              │            │度偵字第5001號│
│    │        │              │            │卷第26頁）    │
├──┼────┼───────┼──────┼───────┤
│2   │同上    │同上          │第二級毒品甲│有高雄醫學大學│
│    │        │              │基安非他命（│附設中和紀念醫│
│    │        │              │驗前毛重0.4 │院93年9 月21日│
│    │        │              │公克、驗後毛│編號9309—278 │
│    │        │              │重0.3 公克）│號檢驗報告可憑│
│    │        │              │            │（見上揭偵卷第│
│    │        │              │            │27頁）        │
├──┼────┼───────┼──────┼───────┤
│3   │同上    │同上          │注射針筒18支│該已拆封之注射│
│    │        │              │（17支未拆封│針筒1支，經檢 │
│    │        │              │，檢驗已拆封│驗結果，呈海洛│
│    │        │              │之1支）     │因陽性反應，有│
│    │        │              │            │高雄醫學大學附│
│    │        │              │            │設中和紀念醫院│
│    │        │              │            │94年4 月12日編│
│    │        │              │            │號9404—134 號│
│    │        │              │            │檢驗報告可憑（│
│    │        │              │            │見本院卷第56頁│
│    │        │              │            │）            │
├──┼────┼───────┼──────┼───────┤
│4   │同上    │同上          │磅秤1個     │              │
├──┼────┼───────┼──────┼───────┤
│5   │同上    │同上          │供施打甲基安│經檢驗結果，外│
│    │        │              │非他命所用之│觀編號136者呈 │
│    │        │              │吸食器4 個（│甲基安非他命、│
│    │        │              │外觀編號136 │海洛因陽性反應│
│    │        │              │至139）     │，有高雄醫學大│
│    │        │              │            │學附設中和紀念│
│    │        │              │            │醫院編號9404—│
│    │        │              │            │136 號檢驗報告│
│    │        │              │            │可憑（見本院卷│
│    │        │              │            │第58頁），至外│
│    │        │              │            │觀編號137 至13│
│    │        │              │            │9 者均呈甲基安│
│    │        │              │            │非他命陽性反應│
│    │        │              │            │，有上揭醫院編│
│    │        │              │            │號9404—137 、│
│    │        │              │            │138 、139 號檢│
│    │        │              │            │驗報告可憑（見│
│    │        │              │            │本院卷第59至61│
│    │        │              │            │頁）          │
├──┼────┼───────┼──────┼───────┤
│6   │同上    │位於高雄市左營│第一級毒品海│彭志成因於左揭│
│    │        │區○○路123 巷│洛因1 包（淨│地點遭查獲左揭│
│    │        │1 號4 樓之李昱│重0.63公克，│毒品涉犯施用毒│
│    │        │穎房客彭志成之│空包裝重0.18│品案，業經台灣│
│    │        │房間內        │公克）      │高雄地方法院檢│
│    │        │              │            │察署檢察官於93│
│    │        │              │            │年4 月22日以93│
│    │        │              │            │年度毒偵字第19│
│    │        │              │            │13號不起訴處分│
│    │        │              │            │確定，有該不起│
│    │        │              │            │65號裁定單獨宣│
│    │        │              │            │告沒收銷毀，有│
│    │        │              │            │該裁定1 紙可憑│
│    │        │              │            │（見本院卷第24│
│    │        │              │            │1頁）         │
├──┼────┼───────┼──────┼───────┤
│7   │同上    │同上          │第二級毒品甲│彭志成因於左揭│
│    │        │              │基安非他命約│地點遭查獲左揭│
│    │        │              │33公克      │毒品涉犯施用毒│
│    │        │              │            │品案，業經台灣│
│    │        │              │            │高雄地方法院檢│
│    │        │              │            │察署檢察官於93│
│    │        │              │            │年4 月22日以93│
│    │        │              │            │年度毒偵字第19│
│    │        │              │            │13號不起訴處分│
│    │        │              │            │確定，有該不起│
│    │        │              │            │訴處分書可憑（│
│    │        │              │            │見本院卷第239 │
│    │        │              │            │頁），故左揭扣│
│    │        │              │            │得毒品應由檢察│
│    │        │              │            │官另行聲請單獨│
│    │        │              │            │宣告沒收違禁物│
│    │        │              │            │，且本案偵查卷│
│    │        │              │            │所附扣押物品清│
│    │        │              │            │單內復查無左揭│
│    │        │              │            │毒品之記載（見│
│    │        │              │            │93年度偵字第50│
│    │        │              │            │01號卷第20、21│
│    │        │              │            │、24之1頁）   │
├──┼────┼───────┼──────┼───────┤
│8   │同上    │同上          │磅秤1 台（見│本案偵查卷所附│
│    │        │              │警卷卷皮編號│扣押物品清單內│
│    │        │              │(一)卷第8 頁之│僅有編號4 所示│
│    │        │              │搜索扣押筆錄│磅秤1台之記載 │
│    │        │              │、第11頁之扣│，復查無在彭志│
│    │        │              │押物品目錄表│成房間內扣得之│
│    │        │              │）          │左揭磅秤之記載│
│    │        │              │            │（見93年度偵字│
│    │        │              │            │第5001號卷第20│
│    │        │              │            │、21、24之1 頁│
│    │        │              │            │）            │
├──┼────┼───────┼──────┼───────┤
│9   │93.9.17 │位於高雄市三民│第一級毒品海│有法務部調查局│
│    │        │區○○路58號6 │洛因6小包（ │93年11月10日調│
│    │        │樓之17之甲○○│合計凈重1.35│科壹字第220018│
│    │        │租屋處        │公克，空包裝│474 號鑑定通知│
│    │        │              │重2.05公克）│書可憑（見93年│
│    │        │              │            │偵字第19171 號│
│    │        │              │            │卷第21頁）    │
├──┼────┼───────┼──────┼───────┤
│10  │同上    │同上          │第二級毒品甲│有高雄醫學大學│
│    │        │              │基安非他命1 │附設中和紀念醫│
│    │        │              │包（驗前毛重│院編號9401—38│
│    │        │              │1.74公克、驗│0 號檢驗報告可│
│    │        │              │後毛重1.6 公│憑（見上揭偵卷│
│    │        │              │克）        │第37頁）      │
├──┼────┼───────┼──────┼───────┤
│11  │同上    │同上          │第二級毒品甲│有上揭醫院編號│
│    │        │              │基安非他命1 │9401—381 號檢│
│    │        │              │包（驗前毛重│驗報告可憑（見│
│    │        │              │0.45公克、驗│上揭偵卷第38頁│
│    │        │              │後毛重0.3 公│）            │
│    │        │              │克）        │              │
├──┼────┼───────┼──────┼───────┤
│12  │同上    │同上          │第二級毒品甲│有上揭醫院編號│
│    │        │              │基安非他命1 │9401—382 號檢│
│    │        │              │包（驗前毛重│驗報告可憑（見│
│    │        │              │1.58公克、驗│上揭偵卷第39頁│
│    │        │              │後毛重1.5 公│）            │
│    │        │              │克）        │              │
├──┼────┼───────┼──────┼───────┤
│13  │同上    │同上          │第二級毒品甲│有上揭醫院編號│
│    │        │              │基安非他命1 │9401—383 號檢│
│    │        │              │包（驗前毛重│驗報告可憑（見│
│    │        │              │0.19公克、驗│上揭偵卷第40頁│
│    │        │              │後毛重0.1 公│）            │
│    │        │              │克）        │              │
├──┼────┼───────┼──────┼───────┤
│14  │同上    │同上          │研磨機1台   │經檢驗結果，呈│
│    │        │              │            │第一級毒品海洛│
│    │        │              │            │因陽性反應，有│
│    │        │              │            │上揭醫院9401—│
│    │        │              │            │449 號檢驗報告│
│    │        │              │            │可憑（見上揭偵│
│    │        │              │            │卷第41頁）    │
├──┼────┼───────┼──────┼───────┤
│15  │同上    │同上          │磅秤1台     │經檢驗結果，呈│
│    │        │              │            │第一級毒品海洛│
│    │        │              │            │因陽性反應，有│
│    │        │              │            │上揭醫院9401—│
│    │        │              │            │450 號檢驗報告│
│    │        │              │            │可憑（見上揭偵│
│    │        │              │            │卷第42頁）    │
├──┼────┼───────┼──────┼───────┤
│16  │同上    │同上          │毛刷1支     │經檢驗結果，呈│
│    │        │              │            │第一級毒品海洛│
│    │        │              │            │因陽性反應，有│
│    │        │              │            │上揭醫院編號94│
│    │        │              │            │01—451 號檢驗│
│    │        │              │            │報告可憑（見上│
│    │        │              │            │揭偵卷第43頁）│
├──┼────┼───────┼──────┼───────┤
│17  │同上    │同上          │注射針筒1支 │經檢驗結果，呈│
│    │        │              │（外觀編號14│海洛因陽性反應│
│    │        │              │9）         │，有上揭醫院編│
│    │        │              │            │號9404—149 號│
│    │        │              │            │檢驗報告可憑（│
│    │        │              │            │見本院卷第73頁│
│    │        │              │            │）            │
├──┼────┼───────┼──────┼───────┤
│18  │同上    │同上          │注射針筒1支 │經檢驗結果，呈│
│    │        │              │（外觀編號15│海洛因、甲基安│
│    │        │              │0 ）        │非他命陽性反應│
│    │        │              │            │，有上揭醫院編│
│    │        │              │            │號9404—150 號│
│    │        │              │            │檢驗報告可憑（│
│    │        │              │            │見本院卷第74頁│
│    │        │              │            │）            │
├──┼────┼───────┼──────┼───────┤
│19  │同上    │同上          │供施打第二級│經檢驗結果，均│
│    │        │              │毒品甲基安非│呈甲基安非他命│
│    │        │              │他命之吸食器│陽性反應，有上│
│    │        │              │3個         │揭醫院編號9404│
│    │        │              │            │—143 、144 、│
│    │        │              │            │145號檢驗報告 │
│    │        │              │            │可憑（見本院卷│
│    │        │              │            │第67至69頁）  │
└──┴────┴───────┴──────┴───────┘
 附表二
┌──┬────┬───────────────┬──────┐
│編號│通話時間│通         話       內      容│備       註 │
├──┼────┼───────────────┼──────┤
│1   │93年1月6│使用0000000000門號之人（B）   │見核退偵卷第│
│    │日下午7 │使用0000000000門號之人（A）   │30頁背面    │
│    │時25分02│                              │            │
│    │秒      │B：你在那裡？                 │            │
│    │        │A：我在我家附近啦。           │            │
│    │        │B：硬的啦。                   │            │
│    │        │A：拿多少？                   │            │
│    │        │B：半半，我等一下就過去。     │            │
│    │        │A：多久。                     │            │
│    │        │B：我7 點半出發。             │            │
│    │        │A：好。                       │            │
├──┼────┼───────────────┼──────┤
│2   │93年1月7│使用0000000000門號之人（B）   │見上揭偵卷第│
│    │日下午10│使用0000000000門號之人（A）   │31頁背面    │
│    │時17分01│                              │            │
│    │秒      │B：我上橋上到一半了。         │            │
│    │        │A：喔。                       │            │
│    │        │B：我跟你說，你用一些硬的給我 │            │
│    │        │   ，明天我再替你扣起來，聽得 │            │
│    │        │   懂嗎？就是一點點就好了，大 │            │
│    │        │   概幾口就好了，我不要上去， │            │
│    │        │   趕時間啦。                 │            │
│    │        │                              │            │
├──┼────┼───────────────┼──────┤
│3   │93年1月8│使用0000000000門號之人（B）   │見上揭偵卷第│
│    │日下午5 │使用0000000000門號之人（A）   │32頁        │
│    │時20分39│                              │            │
│    │秒      │B：老大ㄟ，我朋友這裡有一些硬 │            │
│    │        │   的 ，很漂亮，不過他開3 萬2 │            │
│    │        │   。                         │            │
│    │        │A：漂亮又沒用，要看效果。     │            │
│    │        │B：不錯啊! 昨天那個哦禁不住火 │            │
│    │        │   ，一下子就沒了。           │            │
│    │        │A：對啊！那個他們處理過。     │            │
│    │        │B：每一個都批評、抗議。還有一 │            │
│    │        │   種味道，看怎樣晚上你過來我 │            │
│    │        │   拿給你看看，不然是不錯，味 │            │
│    │        │   道很漂亮，真的；又硬，口感 │            │
│    │        │   也不錯。                   │            │
│    │        │A：開到3 萬2 喔！             │            │
│    │        │B：我說開的太高了，他說如果真 │            │
│    │        │   的要，過來再說；看怎樣我跟 │            │
│    │        │   你說看看，不然我岡山朋友那 │            │
│    │        │   裡台中拿回來的，一樣差不多 │            │
│    │        │   ，拿到3萬5 ，台中拿回來的3 │            │
│    │        │   萬5 ，這裡開到3 萬2 ，看怎 │            │
│    │        │   樣，過來東西多或少你們再自 │            │
│    │        │   己談，過來看看沒關係，又不 │            │
│    │        │   一定要買。                 │            │
│    │        │A：好啦。                     │            │
├──┼────┼───────────────┼──────┤
│4   │93年1月8│使用0000000000門號之人（B）   │見上揭偵卷第│
│    │日下午7 │使用0000000000門號之人（A）   │32頁背面    │
│    │時4分20 │                              │            │
│    │秒      │B：你那裡現在硬的有半兩嗎？   │            │
│    │        │A：沒有。                     │            │
│    │        │B：我有朋友要拿半兩。         │            │
│    │        │A：現在都沒有。               │            │
├──┼────┼───────────────┼──────┤
│5   │93年1月7│使用（07）0000000號之人（B）  │見上揭偵卷第│
│    │日下午8 │使用0000000000門號之人（A）   │33頁        │
│    │時12分33│                              │            │
│    │秒      │B：齒哥現在我朋友要增加，1 仟 │            │
│    │        │   元鹹的，5 百元甜的，能不能 │            │
│    │        │   倒一點給我。               │            │
│    │        │A：你要增加就增加多一點。     │            │
│    │        │B：我有問幾個朋友就1 仟5 。   │            │
│    │        │A：一種硬的，一種軟的。       │            │
│    │        │B：1 千元軟的，5 百元硬的。   │            │
│    │        │A：怎麼都買5 百元。           │            │
│    │        │B：那個就剩5 百元。           │            │
├──┼────┼───────────────┼──────┤
│6   │93年1月2│使用0000000000門號之人（B）   │見上揭偵卷第│
│    │7日下午4│使用0000000000門號之人（A）   │42頁背面    │
│    │時3分40 │                              │            │
│    │秒      │B：你那裡硬的1 兩多少？       │            │
│    │        │A：3 萬多。                   │            │
│    │        │B：多到那裡?                  │            │
│    │        │A：差不多3 萬2 左右。         │            │
│    │        │B：好，我問問看。             │            │
├──┼────┼───────────────┼──────┤
│7   │93年1月2│使用（07）0000000 號之人（B） │見上揭偵卷第│
│    │8日下午1│使用0000000000門號之人（A）   │44頁        │
│    │時48分48│                              │            │
│    │秒      │B：用5 百元給我，現金啦！     │            │
│    │        │A：我這裡都沒有了。           │            │
│    │        │B：用現金也沒有？             │            │
│    │        │A：沒有了，要等。             │            │
│    │        │B：剛剛別人就拿得到。         │            │
│    │        │A：誰有拿到？                 │            │
│    │        │B：清煌他老婆。               │            │
│    │        │A：那是事先訂好了。           │            │
│    │        │B：5 百也無法拿。             │            │
│    │        │A：我現在5 百不給人拿。       │            │
│    │        │B：1 千呢？                   │            │
│    │        │A：也沒有，還要等，我也在等， │            │
│    │        │   等人拿來。                 │            │
│    │        │B：我跟你說1 千元先給你，糖仔 │            │
│    │        │   拿一點先給我止一下。       │            │
│    │        │A：都沒半滴了，你是聽不懂；錢 │            │
│    │        │   先拿來，等一下再來拿。     │            │
│    │        │B：已經在難過了還要等，等多久 │            │
│    │        │   。                         │            │
│    │        │A：1 個多鐘頭。               │            │
├──┼────┼───────────────┼──────┤
│8   │93年1月2│使用0000000000門號之人（B）   │見上揭偵卷第│
│    │8日下午1│使用0000000000門號之人（A）   │44頁        │
│    │0時2分23│                              │            │
│    │秒      │B：哥仔，你在4 樓嗎？         │            │
│    │        │A：沒有，我在忙，什麼事？     │            │
│    │        │B：要繳錢，要處理東西。       │            │
│    │        │A：你來就有了。               │            │
│    │        │B：2 樓嗎？                   │            │
│    │        │A：我在忙，什麼事你說。       │            │
│    │        │B：要2 張硬的，分成2 包。     │            │
│    │        │A：好啦! 我再跟大胖說，你過去 │            │
│    │        │   家裡。                     │            │
│    │        │B：用漂亮點，自己大仔要的。   │            │
└──┴────┴───────────────┴──────┘
附表三
┌──────────────────────────────┐
│使用0000000000 號行動電話之洪清煌（B）                      │
│使用0000000000 號行動電話之人（A）                          │
├──┬────┬───────────────┬──────┤
│編號│通話時間│通       話       內        容│備        註│
├──┼────┼───────────────┼──────┤
│1   │93年1月6│B：齒仔，拿5 百啦。           │見上揭偵卷第│
│    │日下午1 │A：在家，鐵門開了自己進來。   │28頁背面    │
│    │時51分34│B：我跟人調3 百欠2 百。       │            │
│    │秒      │A：別人要的嗎？               │            │
│    │        │B：沒有，我自己要的。         │            │
├──┼────┼───────────────┼──────┤
│2   │93年1月6│B：齒仔，我清皇。             │見上揭偵卷第│
│    │日下午2 │A：不是，我他朋友：崇賢，要作 │28頁背面    │
│    │時42分18│   什麼。                     │            │
│    │秒      │B：你又不是他怎麼跟你講。     │            │
│    │        │A：你向我朋友講一下，我在忙。 │            │
│    │        │B：好，我要拿5 百，你在那裡。 │            │
│    │        │A：在家裡，2 樓。             │            │
│    │        │B：好，我知道，快到了。       │            │
├──┼────┼───────────────┼──────┤
│3   │93年1月6│A：喂清皇，你到那裡了？       │見上揭偵卷第│
│    │日下午2 │B：我快到門口了。             │29頁        │
│    │時54分40│A：你去買幾支筆(針筒)好不好。 │            │
│    │秒      │B：現在要去那裡買筆？         │            │
│    │        │A：西藥房買些原子筆。         │            │
│    │        │B：你們這附近都沒有，要去那買 │            │
│    │        │   ？啊！我知道建興路有。     │            │
└──┴────┴───────────────┴──────┘
附表四
┌──────────────────────────────┐
│使用0000000000 號行動電話之劉志偉（B）                      │
│使用0000000000 號行動電話之人（A）                          │
├──┬────┬───────────────┬──────┤
│編號│通話時間│通     話        內        容 │備        註│
├──┼────┼───────────────┼──────┤
│1   │93年1月5│B：王哥，我鳳山阿偉啦，我是想 │見上揭偵卷第│
│    │日下午7 │   問你那邊有沒有讓人家用大布 │27 頁       │
│    │時27分30│   的。                       │            │
│    │秒      │A：你等一下再打，我電話進來。 │            │
├──┼────┼───────────────┼──────┤
│2   │93年1月5│B：王哥，我偉仔啦! 我朋友那邊 │見上揭偵卷第│
│    │日下午7 │   在問你那邊有大布補藥？     │27頁        │
│    │時32分54│A：軟的嗎? 要多少你知道嗎？你 │            │
│    │秒      │   等一下再打，我電話又進來了 │            │
│    │        │   。                         │            │
├──┼────┼───────────────┼──────┤
│3   │93年1月5│B：王哥剛剛講的那個。         │見上揭偵卷第│
│    │日下午7 │A：那是誰要的？               │27頁        │
│    │時40分11│B：我一個朋友。               │            │
│    │秒      │A：那要叫人家問一下，很難問。 │            │
│    │        │B：很難問喔! 我是想說有的話麻 │            │
│    │        │   煩你問一下，可以的話他就那 │            │
│    │        │   個了。                     │            │
│    │        │A：我向人家拿就要9 萬了，看他 │            │
│    │        │   要不要。                   │            │
│    │        │B：東西好不好？空間差不多多少 │            │
│    │        │   ？                         │            │
│    │        │A：全部可以的；一比一啦。     │            │
│    │        │B：有 辦法嗎? 可以的話我就跟他│            │
│    │        │   講，看你差不多要多少？     │            │
│    │        │A：拿5 仟、1 萬好嗎？         │            │
│    │        │B：等於10萬就對了。           │            │
│    │        │A：你再照上次給他那樣。       │            │
│    │        │B：我知道啦，我就跟他說10萬。 │            │
│    │        │A：如果不是很好的朋友儘量不要 │            │
│    │        │   問這個。                   │            │
│    │        │B：我知道，王哥謝謝你，我再跟 │            │
│    │        │   他聯絡看怎樣再跟你聯絡。   │            │
│    │        │A：好。                       │            │
└──┴────┴───────────────┴──────┘
附表五
┌──────────────────────────────┐
│使用0000000000 號行動電話之人（A）                          │
│使用（07）0000000號市內電話之人（B）                        │
├──┬────┬───────────────┬──────┤
│編號│通話時間│通      話      內        容  │備       註 │
├──┼────┼───────────────┼──────┤
│1   │93年1 月│B：喂，我在你樓下，你拿2 千給 │見上揭偵卷第│
│    │5 日下午│   我，那個什麼你分一點給我。 │26頁背面    │
│    │6 時34分│A：我現在沒有，你怎麼每次都要 │            │
│    │52秒    │   討，用一次丟一次，那個一支 │            │
│    │        │   5 百啦！                   │            │
│    │        │B：就破了嘛！好啦趕快下來。   │            │
│    │        │A：你上來啦！走上來就好了。   │            │
│    │        │B：來不及了，還要載病人來不及 │            │
│    │        │   了；好啦。                 │            │
└──┴────┴───────────────┴──────┘
附表六
┌──────────────────────────────┐
│使用0000000000 號行動電話之人（A）                          │
│使用0000000000 號門號之人（B）                              │
├──┬────┬───────────────┬──────┤
│編號│通話時間│通      話      內        容  │備       註 │
├──┼────┼───────────────┼──────┤
│1   │93年1 月│A：喂！誰呀？                 │見上揭偵卷第│
│    │ 9日下午│B：還不趕快聽電話，阿豐啦     │37頁背面    │
│    │4 時45分│A：你什麼要下來？             │            │
│    │50秒    │B：還不知道，不一定，這邊要先 │            │
│    │        │   處理好，很慘呢！給我分1 年 │            │
│    │        │   8 ，包括剝皮給我剝1 年8。  │            │
│    │        │A：剝皮ㄟ。                   │            │
│    │        │B：戒二這一條。               │            │
│    │        │A：你現在打算怎樣。           │            │
│    │        │B：到時一定跑，不然要怎麼辦。 │            │
│    │        │A：看什麼時候要下來。         │            │
│    │        │B：有空就下來。               │            │
│    │        │A：我現在不常住在家裡，都住在 │            │
│    │        │   外面。                     │            │
│    │        │B：沒差啦，我有你的電話。     │            │
│    │        │A：你現在打哪一支號碼。       │            │
│    │        │B：0924這支。                 │            │
│    │        │A：722143？這支不要打，是我用 │            │
│    │        │   真名申請的。               │            │
└──┴────┴───────────────┴──────┘


司法院資訊處製作；財團法人民間司法改革基金會備份。
